臺灣彰化地方法院北斗簡易庭民事判決
110年度斗簡字第37號
原      告  安泰商業銀行股份有限公司


法定代理人  丁予康  

訴訟代理人  陳志忠  
            李憲文  
被      告  羅慧美即李慧美


上列當事人間清償債務事件，經臺灣臺北地方法院109年度北簡
字第20740號裁定移送前來，本院在民國110年3月23日言詞辯論
終結，判決如下：
    主  文
被告應給付原告新臺幣貳拾陸萬捌仟參佰壹拾陸元，及自民國九
十四年十二月二十七日起至清償日止，按年息百分之五點五計算
之利息，暨違約金新臺幣壹拾元。
原告其餘之訴駁回。
訴訟費用新臺幣貳仟捌佰柒拾元由被告負擔。
本判決第一項得假執行；但被告如以新臺幣貳拾陸萬捌仟參佰壹
拾陸元為原告預供擔保，得免為假執行。
    事實及理由
一、原告主張：被告前向原告申辦貸款，並約定以年息5.5%計算
    利息，詎被告未依約繳款，尚積欠如主文第1項所示之本金
    及利息，暨自民國95年1月28日起至清償日止，逾期在6個月
    內者，按上開利率10%，逾期超過6個月者，按上開利率20%
    計付違約金，迭經催討，未獲置理，爰依消費借貸之法律關
    係，提起本件訴訟等語，並聲明：被告應給付原告如主文第
    1項所示之本金及利息暨自95年1月28日起至清償日止，逾期
    在6個月內者，按上開利率10%，逾期超過6個月者，按上開
    利率20%計付違約金。
三、被告則以：對於原告請求沒意見，但伊尚積欠其他銀行卡債
    ，希望原告給伊分期付款，每個月清償1,000元，等以後伊
    有能力再提高清償金額等語。
四、原告主張之事實，業據其提出貸款暨動產抵押契約書、交易
    明細表等件為證，核屬相符。且被告對於原告主張之事實，
    僅為上開抗辯，自堪信原告之主張為真實。從而，原告依消
    費借貸法律關係請求被告給付如主文第1項所示之本金、利
    息，為有理由，應該准許。又按約定之違約金額過高者，法
    院得減至相當之數額，民法第252條定有明文。本件原告請
    求被告應給付自95年1月28日起至清償日止，逾期在6個月內
    者，按上開利率10%，逾期超過6個月者，按上開利率20%計
    付違約金一情，然本院審酌原告因被告遲延清償上開款項，
    除受有利息損失外，尚難認有其他損害，且原告並未證明除
    利息損失外更有何損失，又參酌國內貨幣市場利率已大幅調
    降，依原告向被告收取利息之利率，足以獲得相當之經濟利
    益，若再課予被告上開違約金給付義務，殊非公允，故本院
    認為原告請求之違約金應酌減為10元，始為適當。
五、綜上，原告依消費借貸契約法律關係，請求被告給付如主文
    第1項所示之本金、利息、違約金為有理由，應予准許；逾
    此範圍之請求，為無理由，應予駁回。
六、本判決原告勝訴部分，係適用民事訴訟法第427條第1項簡易
    訴訟程序所為被告敗訴之判決，依同法第389條第1項第3款
    規定，應依職權宣告假執行。並依同法第392條第2項規定，
    依職權宣告被告如預供相當之擔保，得免為假執行。
七、按各當事人一部勝訴、一部敗訴者，其訴訟費用，由法院酌
    量情形，命兩造以比例分擔或命一造負擔，或命兩造各自負
    擔其支出之訴訟費用，民事訴訟法第79條定有明文。本件原
    告之訴一部為有理由、一部無理由，本院審酌原告敗訴部分
    係有關於違約金過高部分，認第一審訴訟費用全數由被告負
    擔為適當。經查本件訴訟費用為原告繳納的第一審裁判費
    2,870元。因此，本院一併確定被告應該負擔的訴訟費用額
    為2,870元。
中    華    民    國   110    年      3   月    30    日
                  臺灣彰化地方法院北斗簡易庭
                          法  官  楊鑫忠
以上正本係照原本作成。
如對本判決不服提起上訴，應於送達後 20日內，向本院提出上
訴 狀並表明上訴理由(須按對造人數附繕 本) 。
中    華    民    國   110    年   3    月     30   日
　　　　　                書記官  張清秀